【裁判字號】    97,交抗,150
【裁判日期】    970731
【裁判案由】    聲明異議
【裁判全文】
臺灣高等法院臺南分院交通事件裁定     97年度交抗字第150號
抗  告  人
即受處分人  甲○○
上列抗告人因違反道路交通管理處罰條例案件，不服臺灣臺南地
方法院中華民國97年5月15日裁定（96年度交聲字第884號），提
起抗告，本院裁定如下：
    主  文
抗告駁回。
    理  由
一、抗告意旨略以：抗告人於原審並未承認有任何違規之事實，
    原裁定認抗告人就違規事實並不否認，似有違誤；又舉發通
    知單上未蓋舉發單位、主管和填單人職名章，是否有法律效
    力以及是否違反行政程序法第96條第1項第4款，且舉發單位
    、填單人職名章部分以囑託方式列印於舉發通知單上是否與
    行政程序法第111條第1項第6款、第7款有抵觸，為此提起抗
    告，請求撤銷原裁定云云。
二、原處分意旨略以：抗告人即受處分人甲○○（下稱抗告人）
    駕駛第3人林幼珊所有之車牌號碼6W-5067號自用小客車，於
    民國96年7月6日上午9時53分許，行經速限每小時為110公里
    之國道3號高速公路北上284.1公里處時，以時速126公里，
    超速16公里行駛。經內政部警政署國道公路警察局第八警察
    隊古坑分隊警員予以製單逕行舉發，嗣原處分機關即交通部
    公路總局嘉義區監理所臺南監理站，以抗告人之違規事實明
    確，乃依道路交通管理處罰條例第33條第1項第1款、第63條
    第1項之規定，裁處異議人罰鍰新臺幣3000元，並記違規點
    數1點等語。
三、按汽車行駛於高速公路，不遵使用限制、禁止、行車管制及
    管理事項之管制規則而行車速度超過規定之最高速限者，處
    汽車駕駛人3000元以上6000元以下罰鍰。又汽車駕駛人有違
    反處罰條例第33條第1項情形時，記違規點數1點；道路交通
    管理處罰條例第33條第1項第1款、第63條第1項第1款，分別
    定有明文。
四、經查：
  (一)本件抗告人駕駛第三人林幼珊所有之車號6W-5067號自用小
    客車，於上述時、地，經舉發機關以雷達測速器測得時速12
    6公里，超速16公里行駛，遂予以製單逕行舉發。嗣原處分
    機關依處罰條例第33條第1項第1款、第63條第1項第1款之規
    定，裁處異議人罰鍰3000元並記違規點數1點之事實，此有
    原處分機關裁決書、舉發機關舉發通知單、違規照片1幀、
    車號6W-5067號汽車所有人林幼珊所立之切結書等在卷可稽
    ，且抗告人僅就本件舉發通知單形式要件有所爭執，則抗告
    人於舉發通知單上所載時、地之行車超速違規行為應可認定
    。
  (二)本件舉發通知單固僅載明處分機關為內政部警政署國道公路
    警察局，而未記載該處首長即處長之署名、蓋章，與行政程
    序法第96條第1項第4款規定相悖，而有應記載之事項未為記
    載之違法。惟行政程序法第111條規定：「行政處分有下列
    各款情形之一者，無效︰一、不能由書面處分中得知處分機
    關者。二、應以證書方式作成而未給予證書者。三、內容對
    任何人均屬不能實現者。四、所要求或許可之行為構成犯罪
    者。五、內容違背公共秩序、善良風俗者。六、未經授權而
    違背法規有關專屬管轄之規定或缺乏事務權限者。七、其他
    具有重大明顯之瑕疵者。」本條已將有瑕疵行政處分絕對無
    效之事項予以明定，依該條反面推論可知，凡非該條所列各
    款情形，縱行政處分確有瑕疵，並非無效。本件舉發通知單
    既已載明處分機關，縱無首長簽名蓋章，惟對於處分機關為
    何，已甚明確，並不生疑，自非屬行政程序法第111條第1款
    規定之行政處分無效之情形；又本件行政處分無須以證書方
    式作成、內容對任何人非屬不能實現、所要求之行為並不構
    成犯罪、內容亦未違背公共秩序或善良風俗、業經授權而未
    違背法規有關專屬管轄之規定或缺乏事務權限，顯非屬同條
    第2款至第6款所列事由；再本件行政處分既已蓋有內政部警
    政署國道公路警察局關防，抗告人已可知悉欲為行政救濟時
    得向何機關提起，而不影響抗告人提起行政救濟之權利，故
    本件行政處分縱未記載內政部警政署國道公路警察局首長之
    署名、蓋章，自非屬其他具有重大明顯而足以使該行政處分
    無效之瑕疵。縱上所述，本件行政處分固有瑕疵，惟與行政
    程序法第111條所列7款行政處分無效之規定無一相符，則本
    件本件行政處分雖有瑕疵仍應屬有效處分。抗告人稱該舉發
    通知單不具法律效力云云，即非可採。又本件舉發通知單上
    蓋有「舉發單位」之主管職名章及填單人職名章，曾紹貞、
    廖茂宏2人既經舉發機關內部分工授權製作本件舉發通知單
    ，則該2人職名章以電腦套印，均無礙於本件舉發通知單之
    效力，原審雖未對此詳加說明，亦難認有何不當。抗告人本
    件所指，均無理由，應予駁回。
五、據上論結，應依道路交通案件處理辦法第26條，刑事訴訟法
    第412條，裁定如主文。
中    華    民    國    97    年    7     月    31    日
                  刑事第二庭    審判長法  官  吳勇輝
                                      法  官  郭千黛
                                      法  官  洪碧雀
以上正本證明與原本無異。
不得再抗告。
                                      書記官  魏芝雯
中    華    民    國    97    年    8     月    1     日


司法院資訊處製作；財團法人民間司法改革基金會備份。
